## Fredag 15. April 11.30
#### Til stede: Alle
Agenda: 
- Reflektere rundt hva som gikk bra sist og hva som kan forbedres med tanke på prosjektmetodikk
- Presentere endringer vi har gjort i koden siden siste møte før forrige innlevering.
- Summere opp hvilke krav vi har fullført og hva vi ønsker å få til inn mot siste innlevering
- Fordele arbeid fram mot neste møte

Refleksjon:
Vi har et ønske om å bruke Trello mer aktivt i denne perioden. Grunnlaget vårt fram mot neste release er at de fleste store arbeidsoppgavene er unnagjort, og fram mot neste innlevering er det mange mindre forbedringer vi ønsker å få gjennomført. På de store oppgavene som Power-ups, Fiender og Multiplayer regner vi med at vi må ha rene parprogrammeringsøkter. Vi har derimot veldig mange små forbedringer vi ønsker å gjøre, og ser ikke på det som tidsbesparende å gjøre mye individuelt på de mindre oppgavene.

Siden sist har Erik I har lagt til lydeffekter som kan brukes senere.
Til neste gang skal Erik H skal fikse grafikk rundt power up og skal parprogrammere med Chantal for å fikse at power up varer i 10 sekunder ettersom Chantal har best kunnskap rundt timer. Chantal skal fikse game over dersom proggy faller utenfor map. Alexander jobber med å få fiender til å bevege på seg. Hannah skal starte å se på multiplayer. 
Vi blir enige om at alle skal lage et forslag til en liten del av mappet.

Arbeidsoppgavene fram mot neste innlevering ble lagt inn i Trello, og det skal oppdateres fortløpende

------

## Tirsdag 19. April 08.15
#### Til stede: Alle
Agenda: 
- Gå gjennom det som er gjort siden sist
- Fordele arbeidsoppgaver videre
- 
-

Chantal og Erik H viste at Power up blir deaktivert etter 10 sekunder. Alle viste sitt forslag til map. Til neste gang skal Chantal jobbe mer med grafikk og med meny. Vi har gitt litt tilbakemeldinger til mappene som alle skal fikse på til neste gang. Alexander skal begynne å se på muligheten til å få fiender til å bevege seg. Vi idémyldret og mente det beste vil være å lage en ny klasse som ligner på Player.

Vi har nå hatt flere møter der alle har vært på forskjellige steder og tenker at det har fungert til en viss grad. En ulempe vi har lagt spesielt merke til er at for noen oppgaver kan det være nyttig at beskjeder kommer hurtig. Dette kan skape forvirring og større grad av avbrytelser dersom flere prater samtidig på discord, og man ikke kan se kroppspråket til hverandre like godt. Vi velger derfor å vente med å sette sammen mappet til vi kan møtes fysisk igjen da vi anser dette som en oppgave der mange har innvendinger.



## Torsdag 21. April 14.30 Fysisk
#### Til stede: Alle
Agenda: 
- Vise fram ting siden sist
- Sette sammen map
- Fordele videre arbeidsoppgaver

Chantal viste at hun har fikset så vi kan velge mellom flere maps i spillet der vi kan legge easy, medium og hard. Hun har og fikset forskjellig språk til spillet og lagt til grafikk. Erik I viser lydeffekter til alt mulig i spillet. I dette møtet setter vi sammen to maps til medium og to til hard, samt lager et nytt map til easy. Vi laget og en ny tile for vann. Til neste gang skal Chantal gjøre game over ved kollisjon med vann, Alexander skal fortsette med å prøve å få fiender til å bevege seg, Hannah skal se på Multiplayer. Erik I skal prøve å få til Highscore.


## Søndag 24. April 14.00 - 18.00
#### Til stede: Alle
Agenda:
	- Jobbe med multiplayer
	- Jobbe med fiender som beveger seg
	- Jobbe med Highscore
	- Starte på innleveringen
	- Integrere kode vi har jobbet med på egenhånd.


